【裁判字號】    90,易,2543
【裁判日期】    901031
【裁判案由】    竊盜
【裁判全文】
臺灣高雄地方法院刑事判決                          九十年度易字第二五四三號
    公  訴  人  臺灣高雄地方法院檢察署檢察官
    被      告  甲○○
右列被告因竊盜案件，經檢察官提起公訴（九十年度偵字第一一九○五號），及移請
併案審理（九十年度偵字第一三一五二號），本院判決如左：
    主  文
甲○○連續攜帶兇器竊盜，處有期徒刑拾月。
扣案之一字型螺絲起子壹支沒收。
    事  實
一、甲○○前於民國八十九年間因犯竊盜案，經本院以八十九年易字第四一六七號判
    處有期徒刑七月，緩刑三年確定，現仍於緩刑期間中，竟不知悛悔，把握機會正
    當做人，因沈溺於毒癮中缺錢購毒，而意圖為自己不法之所有，並基於概括犯意
    ，先於九十年六月十七日十七時十分許，持向友人借得之事先已將前端磨平、除
    握柄外長約八點五公分之客觀上具危險性，足資為凶器使用之六角板手一支，至
    高雄市○鎮區○○街四巷一號前，見林志賢所有之車牌號碼ＮＴＴ─四一七號重
    型機車停放該處，乃利用前開事前預備之六角板手，開啟機車大鎖後而竊得後供
    己騎用，復於翌日即六月十八日十五時三十分許，騎乘前開所竊得之機車至高雄
    縣鳳山市○○街三十三巷二十一號之民宅，先繞至後門爬上屋頂徒手破壞塑膠遮
    雨棚後再進入屋內（侵入住宅部分未據告訴），並竊得先鋒牌床頭音響一組及遙
    控器一台，得手後正準備離開之際，適因附近鄰居發覺有異而報警後，經警到達
    後當場發現甲○○正搬所竊得之音響正欲離去之際而逮捕甲○○，且扣得六角板
    手一支，經警於翌日即六月十九日報請台灣高雄地方法院檢察署辦理，檢察官同
    日諭知限制住居後，甲○○仍承前開意圖為自己不法所有之概括犯意，於九十年
    七月六日十四時至十五時間，至高雄市苓雅區○○○路一三九號前，見林永勝所
    有之車號ＫＧ八—五五○號重型機車機車鑰匙仍插在車頭鑰匙孔上，即發動前開
    機車竊得後仍供己騎用，續於同年七月十日十四時四十分許，騎乘前開所竊得車
    號ＫＧ八—五五○號之重型機車，並攜帶己有事前磨成扁平狀、連握柄長約二十
    二點五公分之客觀上亦具危險性可作為凶器使用之一字型螺絲起子一支，至高雄
    市前鎮區○○○路三四五號荷蘭村ＫＴＶ旁之車棚內，見謝佳成使用（為謝佳成
    母親江秀香所有）之車牌號碼ＹＸ─六三四八號自小客車停放該處，乃以前開螺
    絲起子插進左前門之擋風玻璃再用力扳開破壞前開自小客車右前方車窗玻璃後，
    再爬進車內竊得ＳＯＮＹ牌汽車音響一台得手後，正欲離去之際，為附近鄰居發
    現而報警當場查獲，並扣得甲○○所有供犯竊盜罪所用之一字型螺絲起子一支。
二、案經高雄縣警察局鳳山分局報請台灣高雄地方法院檢察署檢察官偵查起訴，暨謝
    佳成訴請高雄市政府警察局前鎮分局報請前開檢察署偵查後移請本院併案審理。
    理  由
一、右揭事實，業據被告甲○○迭於警訊、偵查及本院審理時坦承不諱，核與被害人
    林啟文、潘何小妹、林永勝及謝佳成等人分別於警訊及本院調查時所指訴情節相
    符，復有證人即發現被告翻入高雄縣鳳山市○○街之民宅內竊盜之黃秀嬌，與證
    人即目擊被告破壞車號ＹＸ—六三四八號自小客車竊取音響過程之黃泰郎亦分別
    於警詢中證述如何發現被告竊盜之情甚明，並有前開被害人所出具之贓物認領保
    管單四紙，及被告侵入被害人潘何小妹家中竊取床頭音響之現場相片三幀，及被
    告破壞被害人謝佳成之自小客車擋風玻璃後竊取音響之照片六幀均附警卷中可稽
    。此外，另有六角板手及一字型螺絲起子各一支扣案足資佐證。是被告之自白核
    予事實相符，本件事證明確，被告犯行洵堪認定。
二、雖被害人潘何小妹於本院調查時指述︰被告尚竊取伊之現金約數千元，及二、三
    顆戒指失竊等語，惟訊之被告則矢口否認有竊取前開物品，辯稱︰伊當天僅竊得
    音響一組外，其餘財物均未竊取等語。經查，被告侵入前開住宅並竊得前開音響
    正欲離去時，幸經警方即時趕到，經搜索後僅發現被告竊取上揭音響一組及遙控
    器一台，有犯罪所得清冊一紙在卷可稽，並未發現被害人所陳之金戒指及現金等
    物，據此尚難僅以被害人之指述，而遽為不利於被告之認定，附此說明。
三、查本件被告用以竊取機車及轎車內之音響分別係使用六角扳手及一字型之螺絲起
    子，六角扳手除握柄部分外長約八點五公分而螺絲起子握柄部分長約九公分，前
    端則長約十三點五公分，二者均係金屬製品，且前頭部分均遭人為壓平，是其質
    硬、銳利而型尖，有勘驗筆錄二紙及相片二張均在卷足稽，是前開六角扳手及螺
    絲起子於客觀上均足以危害他人生命、身體之安全，自屬兇器無訛。核被告甲○
    ○持客觀上足供兇器使用之Ｔ字型六角扳手竊盜，及螺絲起子破壞被害人謝佳成
    自小客車之擋風玻璃後，並致該擋風玻璃不堪使用後而行竊，則係犯刑法第三百
    二十一條第一項第三款之攜帶兇器竊盜罪及刑法第三百五十四條之毀損罪。公訴
    意旨認應依行法第三百二十條第一項之罪處斷尚有未洽，惟起訴事實相同，爰依
    法變更起訴法條，附此說明。被告先後多次為普通竊盜及加重竊盜犯行，時間緊
    接，手法相同，顯係基於概括犯意反覆為之，應依連續犯規定以一罪論以較重之
    攜帶兇器竊盜罪，並依法加重其刑。公訴人雖僅起訴被告前開九十年六月十七日
    及六月十八日之加重竊盜罪之犯行，而未論及被告九十年七月六日及十日之加重
    竊盜犯行，惟該部分與前開已起訴部分有連續犯之裁判上一罪關係，本院自得併
    予審究。又被告為竊取被害人謝佳成自小客車內之音響，而以毀損前開自小客車
    之擋風玻璃之方式始爬入車內竊盜，有毀損汽車擋風玻璃之相片二幀在卷可憑，
    顯另構成毀損罪，且被害人謝佳成已於警詢中提出告訴，本院認為被告所為之毀
    損行為與竊盜犯行間有方法、目的之牽連犯之裁判上一罪之關係，應為起訴效力
    所及，基於審判不可分之原則，本院應併予審理，附此敘明。爰審酌被告之素行
    不佳，有台灣高等法院被告全國前案紀錄表一份在卷可憑，國中肄業之智識程度
    ，被告於八十九年間因犯竊盜罪，經本院於九十年二月五日，以八十九年易字第
    四一六七號判處有期徒刑七月緩刑三年確定，竟不知把握緩刑之機會，仍因沈溺
    於毒癮中因缺錢購買毒品竟鋌而走險之犯罪目的，旋於九十年六月起犯前開加重
    竊盜犯行，經檢察官諭知限制住居後，又於同年七月六日及十日連續犯前開加重
    竊盜犯行，顯見被告毫無悔意，及被告所為前開攜帶凶器竊盜之方式，所竊得財
    物，且犯罪後尚未賠償被害人之損害，及被害人因被告之竊盜犯行所造成之損害
    及困擾，惟被告於犯後均供認不諱，且在庭態度尚認良好等一切情狀，量處如主
    文所示之刑。
四、又扣案之一字型螺絲起子一支，係被告所有供犯本罪所用之物，已由被告陳明於
    卷，爰依刑法第三十八條第一項第二款、第三項規定諭知沒收。至於被告竊取車
    號ＮＴＴ─四一七號重型機車時所使用之六角板手，被告陳稱並非伊所有，而係
    向友人所借得，雖係被告持供犯罪所用之物，惟非被告所有，爰不另為沒收之諭
    知。
據上論斷，應依刑事訴訟法第二百九十九條第一項前段、第三百條，刑法第五十六條
、第三百二十一條第一項第三款、刑法第三百五十四條、第五十五條、第三十八條第
一項第二款、第三項，判決如主文。
中      華      民      國    九十      年      十      月    三十一    日
                        臺灣高雄地方法院刑事第四庭
                            法    官  程克琳
右正本證明與原本無異。
如不服本判決，應於判決送達後十日內，向本院提出上訴狀。
                            書記官    梁瑜玲
中    華    民    國      九十      年      十一      月      二      日
【附錄本案論罪科刑法條】
刑法第三百二十一條第一項︰
犯竊盜罪而有左列情形之一者，處六月以上、五年以下有期徒刑：
  一、於夜間侵入住宅或有人居住之建築物、船鑑，或隱匿其內而犯之者。
  二、毀越門扇、牆垣或其他安全設備而犯之者。
  三、攜帶兇器而犯之者。
  四、結夥三人以上而犯之者。
  五、乘火災、水災或其他災害之際而犯之者。
  六、在車站或埠頭而犯之者。
前項之未遂犯罰之。
刑法第三百五十四條：
毀汽、損壞前二條以外他人之物，或致令不堪用，足以生損害於公眾或他人者，處二
年以下有期徒刑、拘役或五百元以下罰金。


司法院資訊處製作；財團法人民間司法改革基金會備份。
